【裁判字號】    98,交簡上,988
【裁判日期】    990211
【裁判案由】    過失傷害
【裁判全文】
臺灣臺中地方法院刑事判決           98年度交簡上字第988號
上  訴  人
即  被  告  乙○○
上列上訴人因過失傷害案件，不服本院98年度交簡字第125號中
華民國98年8月18日第一審刑事簡易判決（98年度偵字第13423號
）提起上訴，本院管轄之第二審合議庭判決如下：
    主    文
上訴駁回。
乙○○緩刑貳年，並應於民國九十九年二月一日起至同年三月三
十一日止，於每月七日前給付甲○○新臺幣壹萬元。
    犯罪事實
一、乙○○所持有之駕駛執照經註銷後，未再重新考領，即於民
    國97年7月7日上午，無照駕駛原車牌號碼N4－1966號自用小
    客車（改懸掛號碼7659－NH號車牌），沿臺中縣梧棲鎮○○
    路由南往北方向行駛，於同日上午8時30分許，途經臨港路
    與中棲路2段路口，本應注意汽車在四線道道路行駛，欲右
    轉彎時，應距交岔路口30公尺前換入外側車道及汽車轉彎時
    ，應讓直行車先行。而依當時路況、光線均良好，亦無不能
    注意情事，竟貿然於上開路口之第二快車道右轉，適有甲○
    ○騎乘車牌號碼BK6－877號機車，沿臨港路右側慢車道同向
    駛來，乙○○因有上開疏未注意情事，致甲○○見到該自用
    小客車時閃煞均不及，乙○○駕駛之自用小客車右前車頭撞
    擊甲○○所騎乘之機車左側車身，甲○○因而人車倒地，並
    因此受有左側腓骨骨折，頭部、胸部及四肢多處擦挫傷等傷
    害。乙○○於肇事後留於現場，主動向到場處理之員警自首
    ，表明願意接受裁判之意。
二、案經甲○○訴由臺中縣警察局清水分局報告臺灣臺中地方法
    院檢察署檢察官偵查後起訴。
    理    由
一、按現行刑事訴訟法為保障被告之反對詰問權，排除具有虛偽
    危險性之傳聞證據，以求實體真實之發見，於該法第159條
    第1項明定被告以外之人於審判外之言詞或書面陳述，除法
    律有規定者外，不得作為證據。又被告以外之人於審判外之
    陳述，雖不符前4條之規定（即刑事訴訟法第159條之1至同
    條之4），而經當事人於審判程序同意作為證據，法院審酌
    該言詞陳述或書面陳述作成時之情況，認為適當者，亦得為
    證據；當事人、代理人或辯護人於法院調查證據時，知有第
    159條第1項不得為證據之情形，而未於言詞辯論終結前聲明
    異議者，視為有前項之同意，刑事訴訟法第159條之5定有明
    文。本件當事人並未就卷內證據資料之證據能力有所爭執，
    且迄於言詞辯論終結前，均未主張有刑事訴訟法第159條第1
    項不得為證據之情形，是應認已同意卷內證據均得作為證據
    ，且經本院審酌後，認無不適當之情形，應認本案調查經引
    用之卷內證據均有證據能力，合先敘明。
二、訊據上訴人即被告乙○○（下稱被告）對上開犯罪事實於本
    院審理時時坦承不諱，核與告訴人甲○○於警詢時指述之情
    節相符，並有道路交通事故調查報告表(一)、(二)、道路交通事
    故現場圖、臺中縣警察局舉發違反道路交通管理事件通知單
    、童綜合醫院診斷證明書各乙份、現場照片6張、臺灣省臺
    中縣區車輛行車事故鑑定委員會98年12月16日中縣鑑字第09
    85503318號函暨所附具之鑑定意見書乙份在卷可參，足徵被
    告自白與事實相符。是本件事證明確，被告上開犯行洵堪認
    定，應依法論科。
二、核被告所為，係犯刑法第284條第1項前段之過失傷害罪。原
    審適用道路交通管理處罰條例第86條，刑法第11條前段、第
    284條第1項前段、第62條前段、第41條第1項前段，刑法施
    行法第1條之1第1項、第2項前段規定，判處被告有期徒刑3
    月，並諭知易科罰金之折算標準，經核其認事用法皆無違誤
    ，量刑亦屬妥適。惟被告未曾因故意犯罪受有期徒刑以上刑
    之宣告，有臺灣高等法院被告前案紀錄表在卷可稽，其素行
    尚佳，而因一時失慮，致罹刑章，犯罪後已坦承犯行，並與
    告訴人甲○○達成和解，有臺灣雲林地方法院98年10月7日
    98年度港小調字第42號調解程序筆錄乙份在卷可稽，被告經
    此次科刑教訓，當知所警惕，信無再犯之虞，本院認所宣告
    之刑，以暫不執行為適當，爰依刑法第74條第1項第1款規定
    ，併予宣告緩刑2年，以勵自新。末按緩刑宣告，得斟酌情
    形，命犯罪行為人向被害人支付相當數額之財產或非財產上
    之損害賠償，刑法第74條第2項第3款亦有明定。又被告依前
    揭調解程序筆錄，自99年2月1日起至同年3月31日止，於每
    月7日前，尚須給付告訴人甲○○新臺幣（下同）2萬元【按
    原調解成立之條件為：被告願給付告訴人10萬元，給付方法
    ，被告於98年10月7日給付告訴人5萬元，並自98年11月1日
    起至99年3月31日止，於每月7日前，各給付告訴人1萬元。
    被告於本案言詞辯論終結前已給付告訴人8萬元，尚餘2萬元
    未給付】，為確保被告能按上開調解筆錄內容履行，以確實
    收緩刑之功效，爰依前揭規定，諭知被告應依其與告訴人如
    主文所示約定之履行條件按期支付告訴人，併予敘明。
據上論斷，應依刑事訴訟法第455條之1第1項、第3項、第368條
，刑法第74條第1項第1款、第2項第3款，判決如主文。
中    華    民    國    99    年     2    月    11   日
                        臺灣臺中地方法院刑事第十六庭
                            審判長法  官  巫淑芳
                                  法  官  戴嘉慧
                                  法  官  劉麗瑛
以上正本證明與原本無異。
本件不得上訴。
                                  書記官  王玟
中    華    民    國    99    年     2    月    11   日

司法院資訊處製作；財團法人民間司法改革基金會備份。
